臺灣高等法院刑事裁定                100年度毒抗字第360號
抗  告  人
即  被  告  譙賢能
上列抗告人因違反毒品危害防制條例案件，不服臺灣桃園地方法
院100年度毒聲字第995號，中華民國100年11月7日裁定（聲請案
號：臺灣桃園地方法院檢察署100年度毒偵字第5074號），提起
抗告，本院裁定如下：
    主  文
抗告駁回。
    理  由
一、抗告意旨略以：被告並未施用過毒品，生活起居作息正常，
    並常有友人到住處聚會，被告如有施用毒品，何以未經查獲
    何金錢或毒品，生活起居亦無不正常，且警察亦未曾來查訪
    ，是被告顯無施用毒品，爰請詳加調查，撤銷原裁定云云。
二、按犯毒品危害防制條例第10條之罪者，檢察官應聲請法院裁
    定，或少年法院（地方法院少年法庭）應先裁定，令被告或
    少年入勒戒處所觀察、勒戒，其期間不得逾2 月，同條例第
    20條第1 項定有明文。
三、查抗告人即被告譙賢能於民國100年9月7日經臺灣桃園地方
    法院檢察署觀護人室於同日採集被告之尿液檢體，送請台灣
    尖端先進生技醫藥股份有限公司以EIA酵素免疫分析法為初
    步檢驗，再以GC/MS氣相層析質譜儀法為確認檢驗，檢驗結
    果發現呈甲基安非他命陽性反應，此有臺灣桃園地方法院檢
    察署施用毒品犯受保護管束人採尿報到編號表、尿液檢體監
    管紀錄表及台灣尖端先進生技醫藥股份有限公司濫用藥物檢
    驗報告各1份在卷可稽。按甲基安非他命經施用進入人體後
    ，經人體代謝作用，約70％於24小時內自尿中排出，約90
    ％於96小時內自尿中排出，最長可能不會超過4日，此有行
    政院衛生署藥物食品檢驗局81年2月8日81藥檢壹字第001156
    號函可參。且以氣相層析質譜分析法作藥物及其代謝產物之
    定性及定量分析檢驗者，幾乎不會有偽陽性反應產生，亦即
    如尿液中未含有煙毒之反應者，即不可能產生因藥物所引起
    之偽陽性反應；另施用甲基安非他命之代謝最先是去N-甲基
    （N-demethylation）形成安非他命，而施用甲基安非他命
    後，在正常尿液PH值情況下，24小時內，有43％服用劑量以
    甲基安非他命原態排出，此為毒品檢驗學之常規，亦為本院
    辦理相關違反毒品危害防制條例案件所知悉，故上開檢驗結
    果當足以認定為真實而堪予採信，是本件被告經臺灣桃園地
    方法院檢察署觀護人室採集之尿液經檢驗後呈甲基安非他命
    陽性反應，足證被告於100年9月7日經該觀護人室採集尿液
    時點回溯96小時內某時許，確有施用第二級毒品甲基安非他
    命1次之事實。被告空言否認有施用毒品犯行，要屬事後飾
    卸之詞，委無足採。原審因而依檢察官之聲請，並依上開法
    條規定，諭知被告施用第二級毒品，應送勒戒處所觀察、勒
    戒，經核並無不合。抗告人執上開抗告意旨，空言指摘原裁
    定不當，為無理由，應予駁回。
據上論斷，應依刑事訴訟法第412條，裁定如主文。
中    華    民    國   100    年    11    月    30    日
                  刑事第七庭    審判長法  官  溫耀源
                                      法  官  王復生
                                      法  官  張傳栗
以上正本證明與原本無異。
不得再抗告。
                                      書記官  林月蓉
中    華    民    國   100    年    12    月    1     日